臺灣基隆地方法院民事裁定  
111年度監宣字第6號
聲  請  人  連淑梅  


相對人即受
監護宣告人  沈欣慈  

利害關係人  沈志忠  

上列聲請人聲請監護宣告事件，本院裁定如下：
    主    文
宣告沈欣慈（女、民國00年0月00日生、身分證統一編號：Z0000
00000號）為受監護宣告之人。
選定連淑梅（女、民國00年0月00日生、身分證統一編號：Z0000
00000號）為受監護宣告之人之監護人。
指定沈志忠（男、民國00年00月00日生、身分證統一編號：Z000
000000號）會同開具財產清冊之人。
聲請費用新臺幣壹仟元由受監護宣告之人負擔。
    理    由
一、聲請意旨略以：聲請人連淑梅為相對人之母，相對人智能不
    足，致完全無法為意思表示或受意思表示而無行為能力，爰
    依法聲請對相對人為監護之宣告，並聲請選任聲請人為監護
    人及指定利害關係人沈志忠為會同開立財產清冊之人等語。
二、按對於因精神障礙或其他心智缺陷，致不能為意思表示或受
    意思表示，或不能辨識其意思表示之效果者，法院得因本人
    、配偶、四親等內之親屬、最近一年有同居事實之其他親屬
    、檢察官、主管機關或社會福利機構之聲請，為監護之宣告
    ，民法第14條第1項定有明文。次按受監護宣告之人應置監
    護人；法院為監護之宣告時，應依職權就配偶、四親等內之
    親屬、最近一年有同居事實之其他親屬、主管機關、社會福
    利機構或其他適當之人選定一人或數人為監護人，並同時指
    定會同開具財產清冊之人；法院選定監護人時，應依受監護
    宣告之人之最佳利益，優先考量受監護宣告之人之意見，審
    酌一切情狀，並注意下列事項：一受監護宣告之人之身心狀
    態與生活及財產狀況。二受監護宣告之人與其配偶、子女或
    其他共同生活之人間之情感狀況。三監護人之職業、經歷、
    意見及其與受監護宣告之人之利害關係。四法人為監護人時
    ，其事業之種類與內容，法人及其代表人與受監護宣告之人
    之利害關係，民法第1110條、第1111條第1項及第1111條之1
    亦分別定有明文。
三、經查：
  ㈠聲請人主張之前揭事實，業據其提出戶籍謄本、中華民國身
    心障礙證明為證。又經鑑定人即長庚醫療財團法人基隆長庚
    紀念醫院林哲名醫師對相對人為精神狀態經鑑定結果，略以
    ：沈女之過去生活史、疾病史、身體檢查及精神狀態檢查結
    果，本院認為目前沈女因「智能缺損」，致其為意思表示、
    受意思表示和辨識其意思表示效果之能力已達「完全不能」
    之程度等語，有長庚醫療財團法人基隆長庚紀念醫院111年3
    月29日長庚院基字第1110300065號函附精神鑑定報告書乙件
    在卷可稽。綜合上情，足認相對人確因心智缺陷，已達不能
    為意思表示或受意思表示之程度。從而，聲請人聲請對相對
    人為監護之宣告，為有理由，應予准許。
  ㈡本院參酌上開鑑定報告、聲請人之主張及本院調查結果，認
    聲請人為相對人之母，為相對人之至親，與相對人關係密切
    ，並擔任主要照顧者，故聲請人自適宜擔任相對人之監護人
    ；而利害關係人沈志忠則為相對人之父，亦為相對人之至親
    ，與相對人關係亦為緊密，有擔任開具財產清冊之人之意願
    ，並有利害關係人沈志忠於親屬會議同意書上，簽名同意擔
    任會同開具財產清冊之人在卷可稽。本院審酌上情，認由聲
    請人擔任監護人，應符合受監護宣告之人之最佳利益，爰選
    定聲請人為監護人，並指定沈志忠為會同開具財產清冊之人
    。另監護人連淑梅應依據民法第1113條準用同法第1099條第
    1項之規定，對於受監護宣告之人即相對人之財產，會同沈
    志忠應於2個月內開具財產清冊，並陳報法院，併此敘明。
四、依家事事件法第164條第2項，裁定如主文。
中　　華　　民　　國　　111 　年　　5 　　月　　2 　　日
                   家事法庭     法  官　黃永定  
以上正本係照原本作成。
如對本裁定抗告須於裁定送達後10日內向本院提出抗告狀。
中　　華　　民　　國　　111 　年　　5 　　月　　2 　　日
                                書記官　佘筑祐